【裁判字號】    97,消債更,534
【裁判日期】    990125
【裁判案由】    更生事件
【裁判全文】
臺灣士林地方法院民事裁定           97年度消債更字第534號
債  務  人  甲○○
上列當事人聲請更生事件，本院裁定如下：
    主  文
債務人甲○○自中華民國九十九年一月二十七日十七時起開始更
生程序。
命司法事務官進行本件更生程序。
    理  由
一、按債務人不能清償債務或有不能清償之虞，且無擔保或無優
    先權之債務總額未逾新臺幣（下同）1,200 萬元者，於法院
    裁定開始清算程序或宣告破產前，得向法院聲請更生，觀諸
    同條例第3 條、第42條第1 項規定自明。又法院開始更生程
    序之裁定，應載明其年、月、日、時，並即時發生效力。法
    院開始更生或清算程序後，得命司法事務官進行更生或清算
    程序，必要時得選任律師、會計師或其他適當之自然人或法
    人一人為監督人或管理人，復為同條例第45條第1 項、第16
    條所明定。
二、本件聲請意旨略以：伊有不能清償債務情事，前曾於民國97
    年7 月依消費者債務清理條例第151 條第1 項向最大債權金
    融機構即臺灣土地銀行（下稱土地銀行）請求協商，惟銀行
    開出180 期、每月還款約1 萬元之協商條件。然債務人每月
    薪資僅約3 萬元，扣除協商金額後，已不足支付每月最低基
    本生活開銷及扶養費，因而協商不成立。且伊無擔保或無優
    先權之債務總額未逾1,200 萬元，復未經法院裁定開始清算
    程序或宣告破產，爰向本院聲請更生等語。
三、經查，債務人所主張之上開事實，業據提出財團法人金融聯
    合徵信中心當事人綜合信用報告－債務清理條例前置協商專
    用債權人清冊、財產歸屬資料清單、全戶戶籍謄本、前置協
    商不成立通知書、財政部臺灣省北區國稅局95、96年度綜合
    所得稅各類所得資料清單、薪資單、薪資轉帳存摺影本、（
    見本院卷第14至17、24、29、30、32、37至41、64至68、17
    8 至192 頁）等為證，且經本院依職權向最大債權金融機構
    土地銀行函查協商過程等情屬實，有土地銀行97年9 月11日
    民事陳報狀，在卷可按（見本院卷第81至87頁），核屬相符
    ，堪認為真正。又債務人所有之不動產價值估計約為521 萬
    9,000 元，惟其尚有貸款450,8760元，此有土地銀行99 年1
    月8 日陳報狀（見本院卷第213 頁），在卷足參，加計其無
    擔保及無優先債權總額124 萬9,104 元後可知，債務人之負
    債大於資產（計算式：0000000 ＋0000000 ＞0000000 ），
    從而，其主張有不能清償債務之情事，應堪認為真實。又債
    務人查無消費者債務清理條例第6 條第3 項、第8 條或第46
    條各款所定駁回更生聲請之事由存在，準此，債務人聲請更
    生，應屬有據。揆諸首揭規定及說明，應予開始更生程序，
    並命司法事務官進行本件更生程序。
四、爰裁定如主文。
中    華    民    國    99    年    1     月    25    日
                  民事第二庭  法      官  方彬彬
上為正本係照原本作成。
本件不得抗告。
中    華    民    國    99    年    1     月    25    日
                              書  記  官  羅伊安

司法院資訊處製作；財團法人民間司法改革基金會備份。
